【裁判字號】    90,訴,1237
【裁判日期】    900420
【裁判案由】    清償借款
【裁判全文】
臺灣臺北地方法院民事判決  九十年度訴字第一二三七號
    原      告    大眾商業銀行股份有限公司
                              .
    法定代理人    乙○○      .
                              送達代收人：丙○○  住台北市○○○路○段一二
                              .
    訴訟代理人    丙○○      住台北市○○○路○段一二○號一三樓
    被      告    嚴譜科技股份有限公司      設台北縣三重市○○路○段六○九
                              .
    兼法定代理人  甲○○      住台北市○○區○○路三四號
右當事人間請求清償借款事件，本院判決如左：
    主    文
被告應連帶給付原告新台幣伍拾玖萬貳仟伍佰捌拾壹元，及自民國八十九年十月十四
日起至清償日止，按年息百分之九點二五計算之利息，並自民國八十九年十二月十五
日起至民國九十年六月十三日止，按上開利率百分之十，自民國九十年六月十四日起
至清償日止，按上開利率百分之二十計算之違約金。
訴訟費用由被告連帶負擔。
    事    實
甲、原告方面：
一、聲明：除假執行擔保金額外，如主文所示。
二、陳述：被告嚴譜科技股份有限公司（以下簡稱嚴譜公司）於民國八十九年七月間
    邀同被告甲○○、詹明儒為連帶保證人，分別於八十九年七月十四日、八十九年
    七月二十日向原告借用新台幣（下同）肆拾萬零貳拾玖元、貳佰貳拾捌萬捌仟零
    伍拾伍元，合計為貳佰陸拾捌萬捌仟零捌拾肆元，前者之借款期限自八十九年七
    月十四日起至八十九年十一月十日止，後者之借款期限自八十九年七月二十日起
    至八十九年十一月十四日止，利息按年利率百分之九點二五計算，如原告利率調
    整時，被告願自調整之日起改按新訂之基本放款利率加碼百分之０．七四後之利
    率計付利息，逾期違約金：凡逾期在六個月以內者，另按前項利率之百分之十計
    付，逾期超過六個月者，另按前項利率之百分之二十計付，並簽定借據暨授信約
    定書為憑。詎到期未獲付款，依雙方授信約定書第五條約定，所有債務視為全部
    到期，至今尚積欠原告伍拾玖萬貳仟伍佰捌拾壹元及如附表所示之利息、違約金
    ，原告屢向被告催討，均置之不理，依法被告應負連帶清償責任，為此提起本件
    訴訟。
三、證據：提出授信總約定書影本一件、綜合授信契約書影本一件、借據影本二件、
    公司變更登記表一紙為證。
乙、被告方面：
一、聲明：駁回原告之訴。
二、陳述略稱：被告確有向原告借款，對於原告主張之借款金額亦不爭執，惟被告甲
    ○○業經八十九年十月十八日之股東臨時會決議解任董事長職務，改由黃萬成負
    責，但未正式接任董事長職務，亦未作變更登記。
    理    由
一、本件原告主張之事實，已據其提出授信總約定書影本一件、綜合授信契約書影本
    一件、借據影本二件、公司變更登記表一紙為證，被告就原告所主張之借款事實
    及借款金額予以自認，堪信原告之主張為真實。雖被告甲○○辯稱其已非公司法
    定代理人，惟其自承該次股東臨時會後黃萬成並未正式接任董事長職務，公司亦
    未作變更登記，是被告嚴譜公司之法定代理人仍為被告甲○○，復有原告提出之
    被告嚴譜公司變更登記表一紙附卷可稽，被告甲○○所為上開辯解不足採信。
二、按保證契約為債權人與保證人間締結之契約，於主債務人不履行債務時，保證人
    即負代為履行之責任（民法第七百三十九條）；又連帶保證為保證人與主債務人
    連帶負債務履行責任之保證，具有連帶債務之性質（民法第二百七十二條第一項
    ）。是以當債權人與連帶保證人成立保證契約後，連帶保證人對債權人所負之責
    任，與主債務人並無二致，連帶保證人並無先訴抗辯權。債權人自得訴請主債務
    人與連帶保證人連帶清償債務。被告嚴譜公司積欠原告如聲明所示本息、違約金
    之事實，已堪認定，被告甲○○為連帶保證人，自應對該等借款負連帶清償之責
    。從而，原告依據消費借貸及連帶保證之法律關係，請求被告連帶給付伍拾玖萬
    貳仟伍佰捌拾壹元，及自八十九年十月十四日起至清償日止，按年息百分之九點
    二五計算之利息，並自八十九年十二月十五日起至九十年六月十三日止，按上開
    利率百分之十，自九十年六月十四日起至清償日止，按上開利率百分之二十計算
    之違約金，為有理由，應予准許。
丙、結論：
    本件原告之訴為有理由，依民事訴訟法第八十五條第二項，判決如主文。
中      華      民      國    九十      年      四      月    二十      日
                                            民事第二庭法      官  丁蓓蓓
右為正本係照原本作成。
如對本判決上訴，須於判決送達後廿日內向本院提出上訴狀
中      華      民      國    九十      年      四      月    二十三    日
                                                      法院書記官  陳素卿


司法院資訊處製作；財團法人民間司法改革基金會備份。
